臺灣臺中地方法院民事裁定            100年度家抗字第100號
抗  告  人  張增瑜
代  理  人  蔡振修  律師
相  對  人  李怡寬
上列抗告人因與相對人間聲請酌定與未成年子女會面交往方式事
件，對於民國100年10月14日本院100年度家聲字第164號裁定提
起抗告，本院裁定如下：
    主  文
抗告駁回。
抗告程序費用由抗告人負擔。
    理  由
一、本事件經本院審酌全案卷證，認原審裁定之結果，經核於法
    要無不合，應予維持，並引用原裁定（如附件）記載之事實
    及理由。
二、抗告意旨除與原審陳述相同，並經原裁定理由詳予論述駁斥
    者，不再贅敘外，抗告意旨另以：原審裁定將本件相對人與
    未成年子女李芷嫣會面交往事項區○○○○○段。依第2階段
    之前後文觀之，第1階段、第3階段均裁定相對人得於每月第
    1、3週於規定時間內與未成年子女李芷嫣進行會面、交往，
    僅第2階段裁定為「每月第一、三、四週」，不僅執行上顯
    有困難，且有失客觀性及公平性，理由如下：(一)每週1至週5
    均為一般上班日，抗告人仍須上班，至週末假日始有較多時
    間與未成年子女李芷嫣共同進行休閒活動，亦相當珍惜週末
    假日與未成年子女李芷嫣相處之機會。尤其於學齡前，母親
    為主要之學習、依賴對象，倘依原裁定，該階段每月第1、3
    、4週均由相對人將未成年子女李芷嫣攜同出遊、同住，則
    未成年子女李芷嫣與抗告人週末相處時間，顯然嚴重受到壓
    縮。且該階段至少需實行長達2年時間，不僅對於未成年子
    女李芷嫣之成長有所影響，對於抗告人亦有失公平性。(二)依
    第2階段之實行，每月第1、3、4週之星期5下午6時時探視未
    成年子女李芷嫣，對於雙方當事人有窒礙難行之處，且未成
    年子女每月有一半以上週末時間均陷入通車往返於北中兩地
    之勞苦。為此，懇請鈞院准予更改原裁定附表第2階段部分
    為：「聲請人得於每月第一、三週之星期五下午六時探視李
    芷嫣，並得攜同出遊及攜回同住，至星期日下午七時前，將
    李芷嫣於相對人住所地交還相對人。」等語。
三、按夫妻離婚者，法院得依請求或依職權，為未行使或負擔權
    利義務之一方酌定其與未成年子女會面交往之方式及期間，
    民法第1055條第5項前段定有明文。次按探視子女乃基於親
    子關係所衍生之自然權利，其不僅係為人父母者之權利，更
    係未成年子女享受親情照拂之基本權利，故法院定子女親權
    歸屬時，是否予未取得親權之一方以探視權，及為如何之探
    視，亦應參酌前揭民法第1055條之1規定之標準，以子女之
    最佳利益為考量。同時探視子女之規定，使未取得親權之一
    方，於未能與子女共同生活之情形下，仍能繼續與其子女接
    觸聯繫，是會面交往之實施為繼續性之事實狀態，其乃基於
    人倫關係而來，為本於人性之固有權利，是父母對於未成年
    子女保護教養關心之表現，未取得親權之一方亦可探視以照
    顧他方是否善盡對未成年子女之保護教養之責任，故除非予
    未取得親權之一方探視權，將明顯不利於未成年子女，否則
    即應予其探視未成年子女之機會。本件改定與未成年子女會
    面交往之方式係屬非訟事件，當事人之請求僅係促使本院為
    職權之發動，本院並不受其聲明之拘束，得審酌未成年子女
    之利益，改定未行使負擔未成年子女權利義務之一方與未成
    年子女之會面交往方式，於抗告程序亦得依職權增加、變更
    原審裁定所無之會面交往方式。
四、經查：
  (一)兩造於離婚協議書曾約定「男方（即相對人）得隨時探視女
    兒，惟必須於探視前壹日通知抗告人，在抗告人同意下約定
    探視之時間與地點。一年可探視之時間至少有四十天」，惟
    雙方無法依協議使相對人與未成年子女進行會面交往等情，
    業據相對人提出離婚協議書，並為抗告人所不爭執，相對人
    於原審提起本件聲請並非無據。
  (二)相對人對子女之照顧、扶育能力並無不足之處，且於婚姻關
    係存續期間，相對人亦無未盡保護教養之義務或對未成年子
    女有不利之情事，亦無不適任等情事，此有財團法人臺中市
    私立龍眼林社會福利慈善事業基金會及財團法人臺北市基督
    徒救世會社會福利事業基金會之訪視調查報告書各乙份附於
    原審卷內可稽。是原審審酌相對人與未成年子女李芷嫣間會
    面探視之情形、雙方住家之遠近，及未成年子女李芷嫣尚屬
    稚幼，均須父母摯愛關照以促使其人格正常發展等情況，並
    基於對未成年子女最佳利益之考量，而酌定4階段式之會面
    交往方式，並無不妥。抗告人雖執前詞指摘原裁定關於附表
    第2階段「每月第一、三、四週」之會面交往時間有失客觀
    與公平云云，惟兩造於99年12月6日離婚時，既已約定相對
    人得隨時探視子女，一年可探視之時間「至少」有四十天，
    又如前所述，相對人於婚姻存續期間，並無未盡保護教養之
    義務或對未成年子女有不利之情事，則在第2階段（李芷嫣
    就讀國民小學前），以相對人每月僅有第一、三、四週週末
    假日（合計約6日）與李芷嫣會面交往，而其餘時間均由抗
    告人日夜照顧，雖假日相處時間減少，然平日（扣除上班時
    間）相處時間亦應足以彌補，且與子女相處應著重其品質，
    而非單以計較時間多少或假日與否，故自難謂上開會面交往
    時間有失客觀與公平。另由於兩造分居北、中兩地，則於與
    子女會面交往過程，舟車勞頓無可避免，所幸目前交通便捷
    ，已可明顯降低其間之勞苦，且亦不能因此即阻礙相對人與
    子女間親情交流之機會。此外，在抗告人未能提出相關證據
    證明相對人依此會面交往方式將不利於未成年子女，或有何
    窒礙難行之處，本院自難僅憑抗告人主觀上之擔憂即遽為有
    利於抗告人之認定。況相對人固得依前揭裁定所定之探視方
    案，接送子女出遊或同宿，惟自原審裁定至該附表第2階段
    實施，亦尚有1年期間，若兩造均能本於前揭探視方案之意
    旨，共同努力使相對人之會面交往得以順利實施，重建相對
    人與李芷嫣之父女親情，對李芷嫣之人格正常發展，將更有
    助益，是本院認該部分探視方案，亦無調整必要。
  (三)本院經審酌卷內所有事證後，認原審基於未成年子女李芷嫣
    之最佳利益，准許相對人之聲請，而酌定相對人與未成年子
    女李芷嫣照顧同住之方式與時間，認事用法並無不當，亦無
    違誤之處。是抗告人未提出有利之事實與證據，僅徒執前詞
    ，提起抗告，指摘原裁定不當，請求廢棄原裁定，核為無理
    由，應予駁回。
五、據上論結，本件抗告為無理由，依非訟事件法第21條第2項
    、第46條，民事訴訟法第495條之1第1項、第449條第1項、
    第78條、第95條，裁定如主文。
中    華    民    國   100    年    12    月    30    日
                  家事法庭審判長    法  官  楊國精
                                    法  官  郭妙俐
                                    法  官  林純如
以上正本係照原本作成。
如提起再抗告者，應於裁定送達後10日內依非訟事件法第45條第
3項「僅得以適用法規顯有錯誤為理由」之規定，向本院提出抗
告理由狀（須按他造人數附具繕本），並繳納再抗告費用新臺幣
1000元。
中    華    民    國   100    年    12    月    30    日
                                    書記官  沈慧玲
附件：
臺灣臺中地方法院民事裁定            100年度家聲字第164號
聲  請  人  李怡寬  住臺北市○○區○○街72巷17弄101號5樓
相  對  人  張增瑜  住臺中市○○區○○街63巷5號
代  理  人  蔡振修律師
上列當事人間聲請酌定與未成年子女會面交往方式等事件，本院
裁定如下：
    主  文
聲請人得依如附表所示之時間、方法暨兩造應遵守事項，與兩造
所生未成年子女李芷嫣會面交往。
聲請人應自本裁定確定之日起，至未成年子女李芷嫣成年之日止
（如李芷嫣就讀大學，則至大學畢業之日止），按月於每月十五
日前，將未成年子女李芷嫣扶養費新臺幣壹萬壹仟元，匯付至未
成年子女李芷嫣國泰世華銀行帳號：000000000000
號帳戶內，由其法定代理人為未成年子女李芷嫣之利益管理、使
用、收益及處分。
程序費用由相對人負擔。
    理  由
一、聲請意旨略以：聲請人與相對人原係夫妻，婚姻關係存續中
    共同育有未成年子女李芷嫣（女、民國九十七年九月三日生
    ）。嗣兩造於九十九年十二月六日協議離婚，並約定未成年
    子女李芷嫣權利義務之行使或負擔由相對人任之，聲請人對
    未成年子女李芷嫣之探視時間及扶養費約定為：「男方（即
    聲請人）得隨時探視女兒（未成年子女李芷嫣），惟必須於
    探視前壹日通知女方（即相對人），在女方同意下，約定探
    視之時間與地點。一年可探視時間至少有四十天」。另兩造
    亦協議兩造離婚後，未成年子女李芷嫣繼續由原保母照顧，
    聲請人則留在臺北工作，避免影響未成年子女李芷嫣已適應
    之生活及環境，亦可利於在臺北工作之聲請人隨時探視未成
    年子女李芷嫣。惟兩造離婚後，相對人竟未事先知會聲請人
    ，於九十九年十二月十六日將未成年子女李芷嫣帶離保母家
    ，並搬離兩造位於臺北市內湖區之住處，聲請人為探視未成
    年子女李芷嫣，多次與相對人聯絡，惟相對人總以各種藉口
    推拖，自九十九年十二月十六日迄今，聲請人僅於一００年
    二月十日順利在臺中探視未成年子女李芷嫣短短數小時，其
    後聲請人以簡訊、電子郵件、行動電話與相對人聯絡下次探
    視未成年子女李芷嫣之時間，相對人竟陸續停掉與聲請人聯
    繫之電子郵件及行動電話，致聲請人完全無法與相對人聯繫
    。相對人完全斷絕聯絡之方式，顯然違背聲請人的隨時探視
    未成年子女李芷嫣之協議，侵害聲請人之探視權，爰依法請
    求酌定聲請人與未成年子女李芷嫣面交往之時間及方式。另
    兩造於離婚時雖協議由聲請人負擔李芷嫣扶養費每月新臺幣
    （下同）一萬一千元，並按月將扶養費匯入關係人即相對人
    母親傅櫻梅之帳戶內，然關係人傅櫻梅並非未成年子女李芷
    嫣之親權人，將未成年子女李芷嫣之扶養費匯入其帳戶內，
    顯不合情理；相對人對於聲請人與未成年子女李芷嫣會面交
    往之約定已有違背之情事，害及未成年子女李芷嫣之利益，
    相對人是否能善盡親權行使人之則，已非無疑，又相對人目
    前經濟狀況不穩定，為保障未成年子女李芷嫣受扶養之權利
    ，有關給付扶養費之方式，顯有一併變更之必要，為此聲請
    人併請求變更聲請人對於未成年子女李芷嫣扶養費之給付方
    式，將每月扶養費直接匯入未成年子女李芷嫣之帳戶中，俾
    以確實維護未成年子女李芷嫣之利益等語。
二、相對人則以：相對人同意自達成協議之日起算二年，均以監
    護會面方式進行探視，二年後開始以一般方式約定會面，但
    仍以「不過夜、不同住」為前提；經兩年監護會面後，第三
    年起適用約定會面，聲請人每年得探視次數為四十次，雙方
    應於每月五日約定聲請人與未成年子女李芷嫣當月會面之日
    期及時間。另相對人同意變更扶養費之帳戶為未成年子女李
    芷嫣之帳戶，聲請人應於每月十五日按月給付未成年子女李
    芷嫣扶養費一千一百元，至未成年子女李芷嫣大學必業之日
    為止，若未成年子女李芷嫣未就讀大學，則以未成年子女李
    芷嫣成年之日為扶養費給付終止之日。又聲請人應給付自九
    十九年十二月六日兩造離婚起至一百年八月十五日止所積欠
    之扶養費用共計九萬九千元整，及自九十九年十二月十六日
    起至清償日止，按週年利率百分之五計算之利息等語資為抗
    辯。
三、按夫妻離婚者，對於未成年子女權利義務之行使或負擔，法
    院得依夫妻之一方、主管機關、社會福利機構或其他利害關
    係人之請求或依職權酌定之，民法第一千零五十五條第一項
    定有明文。又法院為民法第一千零五十五條裁判時，應依子
    女最佳利益，審酌一切情狀，參考社工人員之訪視報告，尤
    應注意左列事項：（一）子女之年齡、性別、人數及健康情
    形。（二）子女之意願及人格發展之需要。（三）父母之年
    齡、職業、品性、健康情形、經濟能力及生活狀況。（四）
    父母保護、教養子女之意願及態度。五、父母子女間或未成
    年子女與其他共同生活之人間之感情狀況。此為八十五年九
    月二十五日民法親屬編修正後，第一千零五十五條第一項、
    第五項及第一千零五十五條之一所明定，希冀藉此新修正「
    會面交往權」之規定，使得未取得未成年子女權利義務行使
    負擔之他方父母，於離婚後得繼續與其子女保持聯繫，瞭解
    子女之生活狀況，看護子女順利成長，此不僅為父母之權利
    ，亦有益於子女身心發展，蓋父母縱已仳離，仍宜儘量使子
    女有機會接受父母雙方感情之滋潤。另按探視子女乃基於親
    子關係所衍生之自然權利，其不僅係為人父母者之權利，更
    係未成年子女享受親情照拂之基本權利，同時探視子女之規
    定，使未取得未成年子女權利義務行使負擔之一方，於未能
    與子女共同生活之情形下，仍能繼續與其子女接觸聯繫，是
    會面交住之實施為繼續性之事實狀態，其乃基於人倫關係而
    來，為本於人性之固有權利，更是父母對於未成年子女保護
    教養關心之表現，未取得未成年子女權利義務行使負擔之一
    方亦可藉探視以監督他方是否善盡對未成年子女之保護教養
    之責任，故除非予未取得未成年子女權利義務行使負擔之一
    方探視權，將明顯不利於未成年子女，否則即應予其探視未
    成年子女之機會。
四、聲請人主張兩造原係夫妻，育有未成年子女李芷嫣，嗣兩造
    於九十九年十二月六日協議離婚，並約定李芷嫣權利義務之
    行使或負擔由相對人任之，及兩造對聲請人與子女李芷嫣之
    會面交往方式及時間，雖曾有協議，惟其後因故未能依該協
    議方式探視李芷嫣等情，業據提出戶籍謄本及離婚協議書影
    本等為證，並為相對人所不爭執，自應堪信為真實。
五、本院依職權函請財團法人臺中市私立龍眼林社會福利慈善事
    業基金會、財團法人臺北市基督徒救世會社會福利事業基金
    會分別對兩造及未成年子女李芷嫣進行訪視調查，相對人及
    未成年子女李芷嫣部分結果略以：因案父（即聲請人）並無
    實際傷害過案主（即未成年子女李芷嫣）之事實，故仍建議
    應給予案父適當探視案主之權利，但針對案母（即相對人）
    所述，案父曾有跳樓及自殘之紀錄，恐須深入瞭解案父的精
    神狀況，及是否有治療之必要，若無危險性，則不應限制案
    父方過夜，若經查證屬實，則建議應施行監護會面交往。據
    案母與家人表示，案主曾經目睹家暴事件，並出現排斥案父
    之心態，但礙於案主年紀尚幼，無法安排案主進行心理治療
    ，未來會面探視部分，建議可先安排監護會面，待案主與案
    父的親子互動關係修復後，再施行一般之會面交往方式等語
    ，此有財團法人臺中市私立龍眼林社會福利慈善事業基金會
    一００年七月十四日財龍監字第一０００八０二號函暨所附
    之訪視調查報告在卷可稽。聲請人部份結果略以：據答辯狀
    及聲請人之描述，顯見對事實之陳述有所差異，難以評估與
    證實當時之實際情形。但評估聲請人部份，對過去照顧案主
    之陳述與所提供環境和資源，亦可見其具備提供教養資源之
    能力與用心。案主年紀尚小，已漸懂事，需有父母之親情關
    愛，期待聲請人與相對人合作為案主作最佳利益考量，滿足
    案主同時對父與母的依附需求，同時建立健康和諧的親子關
    係，建議給聲請人探視權，案主十二歲前可依聲請人期待之
    方式於每週末在臺北或臺中相聚，案主進入青春期後較有自
    己的想法及課業壓力與學習活動增加，希望尊重案主意願安
    排探視時間和方式。評估聲請人所提供之居住環境與其教養
    方式和理念，以及其陳述過去照顧案主及其互動之情形，建
    議案主適合與聲請人過夜等語，此有財團法人臺北市基督徒
    救世會社會福利事業基金會一００年八月五日社監字第一０
    ００八０五００一號函暨所附訪視調查報告書附卷可參。
六、相對人抗辯聲請人應先以監護會面方式，與未成年子女李芷
    嫣進行會面交往二年，第三年起再以一般方式約定會面交往
    ，但仍以「不過夜、不同住」為前提，蓋未成年子女李芷嫣
    尚屬年幼，且有過敏體質，皮膚容易過敏，並患有過敏性鼻
    炎，需人細心照顧，而聲請人單獨居住，對於生活環境維持
    、未成年子女李芷嫣日常生活作息養成及照護均屬不易，且
    聲請人曾有跳樓及自殘之紀錄，並於兩造婚姻存續期間曾有
    情緒嚴重失控之前例，故不適合由聲請人將未成年子女李芷
    嫣帶回同住過夜云云。聲請人雖同意先以監護會面方式進行
    探視三個月（參一００年九月十五日民事聲請補充理由狀）
    ，然認相對人主張監護會面後之探視仍以「不過夜、不同住
    」為前提並無理由。查：相對人主張聲請人曾有跳樓及自殘
    之紀錄乙情，既為聲請人所否認，相對人又未舉證以實其說
    ，自難遽為有利之認定；至相對人主張聲請人於九十九年十
    月二十四日曾因情緒失控而有踢門之舉動乙情，業據相對人
    提出房門毀損照片二幀、錄音光碟乙份為證，聲請人雖不否
    認其於該日因一時情緒而有不恰當之舉動，惟辯稱其未曾對
    未成年子女李芷嫣施以暴力行為等語。觀諸相對人所提出之
    上開證據，雖可認定聲請人曾於該日因情緒失控而有不當之
    舉動，然難以此即逕認聲請人有慣性施暴之紀錄，或會作出
    傷害未成年子女李芷嫣之行為，則聲請人僅以此偶發事件作
    為禁止聲請人將未成年子女李芷嫣攜回同住、過夜之理由，
    顯屬薄弱。另參酌上開訪視報告，社工員亦評估未成年子女
    李芷嫣適合與聲請人同住過夜。是以，相對人主張聲請人與
    未成年子女李芷嫣之會面交往均以「不過夜、不同住」為前
    提，尚難採認。
七、本院審酌上情，因兩造之未成年子女李芷嫣尚未成年，仍須
    父母摯愛關照，以促使其人格正常發展，而兩造固無法繼續
    維持共同生活關係，然亦不應因此剝奪未成年子女與父母間
    之親情交流，自應認允聲請人與子女會面交往。據此，本院
    審酌兩造住家之遠近、時間，及兩造離婚後聲請人與未成年
    子女李芷嫣僅會面交往一次，彼此較為生疏，且未成年女李
    芷嫣年僅三歲，初期不宜過夜，故其會面交往宜採漸進方式
    ，並基於對未成年子女最佳利益之考量，且尊重兩造對於未
    成年子女權利義務之行使負擔情況暨探視權，再參酌前揭訪
    視報告之建議，於不妨礙相對人對於李芷嫣權利義務之行使
    負擔，並滿足父母子女天倫之需求，爰依聲請酌定聲請人與
    子女李芷嫣之會面交往方式及期間如附表所示。而聲請人及
    相對人均須遵守本裁定附表所示之方式，並盡力協調及幫助
    會面交往之進行，以期給予子女最佳之成長環境。至於兩造
    請求本院定聲請人與未成年子女李芷嫣會面所提時間、方式
    之建議，衡諸本件係屬非訟性質，其建議僅係供法院參考，
    依法不拘束法院，附為敘明。
八、聲請人主張其與相對人離婚時，原協議由其每月負擔未成年
    子女李芷嫣扶養費一萬一千元，至未成年子女李芷嫣大學畢
    業為止，並按月將扶養費匯入關係人即相對人母親傅櫻梅之
    帳戶內，然為保障未成年子女李芷嫣受扶養之權利，請求變
    更將每月扶養費直接匯入未成年子女李芷嫣之帳戶中等情，
    為相對人所不爭執，且同意聲請人變更匯款帳戶，及若未成
    年子女李芷嫣未就讀大學，則以未成年子女李芷嫣成年之日
    為給付扶養費終止之日，故聲請人應按月於每月十五日給付
    相對人關於未成年子女李芷嫣扶養費用一萬一千元，至未成
    年子女李芷嫣成年之日止（如李芷嫣就讀大學，則至大學畢
    業之日止），並將扶養費匯付至未成年子女李芷嫣國泰世華
    銀行帳號：000000000000號帳戶內，由其法定
    代理人（目前為相對人）為未成年子女李芷嫣之利益管理、
    使用、收益及處分。至於相對人依不當得利請求聲請人給付
    自九十九年十二月六日起至一００年八月十五日止之扶養費
    用及法定利息部分，屬於訴訟事件，而本件酌定與未成年子
    女會面交往方式，屬於非訟事件，兩者性質不同，無法合併
    在同一程序加以審理，故此部份應由相對人另行起訴請求，
    附此敘明。
九、本件事實已臻明確，兩造其餘之攻擊及防禦方法並不影嚮本
    件之判斷，不予一一調查審究，附此敘明。
十、依非訟事件法第一百二十二條第三項，裁定如主文。
中    華    民    國   100    年    10    月    14    日
                  家事法庭      法  官  簡賢坤
以上正本係照原本作成。
如對本裁定抗告，須於裁定送達後十日內向本院提出抗告狀（須
附繕本）。
中    華    民    國   100    年    10    月    14    日
                                書記官  賴淵瀛
附表：聲請人探視兩造所生未成年子女李芷嫣之時間、方式及應
      注意事項：
一、時間：
甲、第一階段（會面交往期間為一年）
（一）每月第一週、第三週之星期日，上午九時起至十二時止，
      聲請人得前往臺中市家庭暴力暨性侵害防治中心指定之會
      面交往處所與李芷嫣會面交往（聯絡地址：台中市○○區
      ○○街36號，電話：04─00000000分機38855。）
（二）相對人應偕同未成年子女李芷嫣，依臺中市家庭暴力暨性
      侵害防治中心指定之時間、處所報到，不得無故拒絕，如
      經臺中市家庭暴力暨性侵害防治中心社工督導同意，得變
      更會面交往之處所。
（三）聲請人應負擔監督會面交往費用：所需費用數額由臺中市
      家庭暴力暨性侵害防治中心定之。
乙、第二階段（李芷嫣就讀國民小學前）
（一）聲請人得於每月第一、三、四週之星期五下午六時探視李
      芷嫣，並得攜同出遊及攜回同住，至星期日下午七時前，
      將李芷嫣於相對人住所地交還相對人。
（二）於民國年份為奇數年（例如民國一０三年、一０五年‧‧
      ）農曆除夕當日上午九時起，聲請人得攜同李芷嫣出遊或
      返家同住，至大年初四下午七時前交還相對人。民國年份
      為偶數年（例如民國一０二年、一０四年‧‧）時，農曆
      除夕至大年初四期間，輪由相對人與李芷嫣同住，該五日
      中如遇聲請人依（一）所示探視時間，聲請人當日探視權
      停止。
（三）兩造對於交付、交還未成年子女之地點得自行協議，如不
      能達成協議，則以相對人住所為交付、交還地點。
丙、第三階段（李芷嫣就讀國民小學之日起至年滿十六歲之日止
    ）
（一）聲請人得於每月第一、三週之星期六上午九時探視李芷嫣
      ，並得攜同出遊及攜回同住，至翌日即星期日下午七時前
      ，將李芷嫣於相對人住所地交還相對人。
（二）於民國年份為奇數年農曆除夕當日上午九時起，聲請人得
      攜同李芷嫣出遊或返家同住，至大年初四下午七時前交還
      相對人。民國年份為偶數年時，農曆除夕至大年初四期間
      ，輪由相對人與李芷嫣同住，該五日中如遇聲請人依（一
      ）所示探視時間，聲請人當日探視權停止。
（三）聲請人於李芷嫣就讀學校之暑假期間，除仍得維持前述（
      一）會面交往方式外，並得增加十五日之探視期間，並得
      將李芷嫣攜回同住，且得分割為數次為之。但須於每年暑
      假開始之十日前，將該選定之十五日通知相對人。
（四）兩造對於交付、交還未成年子女之地點得自行協議，如不
      能達成協議，則以相對人住所為交付、交還地點。
丁、兩造於李芷嫣年滿十六歲後，有關探視會面權之行使應尊重
    李芷嫣之意願。
二、方法：
（一）得為見面、通信、通話之行為，但通話行為不得妨礙李芷
      嫣之日常生活作息。
（二）得為致贈禮物、交換照片、拍照等行為。
三、兩造應遵守事項：
（一）兩造不得有危害李芷嫣身心健康之行為。
（二）兩造不得對李芷嫣灌輸反抗對造之觀念。
（三）聲請人於探視期間，應履行因親權所為相關生活習慣、學
      業輔導及作業完成等指示之義務。
（四）如李芷嫣於會面交往中患病或遭遇事故，聲請人應為必要
      之醫療措施，並即通知相對人，亦即在其會面交往實施中
      ，聲請人仍須善盡保護教養之義務。
（五）李芷嫣地址或就讀學校如有變更，相對人應隨時通知聲請
      人。
（六）相對人應於聲請人行使探視權時，準時將李芷嫣交付聲請
      人。
（七）聲請人應於探視期滿時，準時將李芷嫣交還相對人。
（八）聲請人於探視當日上午十一時前未前往探視者，除經相對
      人同意外，視同聲請人放棄當日之探視權，以免影響相對
      人及李芷嫣之生活安排；但翌日如為探視日者，聲請人仍
      得於翌日探視。